【裁判字號】    90,易,511
【裁判日期】    901127
【裁判案由】    違反毒品危害防制條例
【裁判全文】
臺灣基隆地方法院刑事判決                            九十年度易字第五一一號
    公  訴  人  臺灣基隆地方法院檢察署檢察官
    被      告  甲○○
右列被告因毒品危害防制條例案件，經檢察官聲請簡易判決處刑 (九十年度毒偵字第
一Ｏ二一、一一三五號），本院認顯有不當，改依通常程序審理後判決如左：
    主  文
甲○○連續施用第一級毒品，累犯，處有期徒刑捌月。扣案之海洛因拾捌包（淨重十
七．六二公克）、含海洛因香煙半支沒收銷燬之。又連續施用第二級毒品，累犯，處
有期徒刑陸月，扣案之安非他命參中包（毛重六八．五公克）又肆包（淨重二十九公
克）沒收銷燬之，吸食器壹組又貳支沒收。應執行有期徒刑壹年，扣案之海洛因拾捌
包（淨重十七．六二公克）、含海洛因香煙半支、安非他命參中包（毛重六八．五公
克）又肆包（淨重二十九公克）沒收銷燬之，吸食器壹組又貳支沒收。
    事  實
一、甲○○曾於民國八十一年間，因走私案件，經本院判處有期徒刑一年四月，緩刑
    五年確定，嗣因案撤銷緩刑，於八十六年十一月二十七日縮刑執行完畢。復分別
    因施用第二級毒品安非他命案件，經觀察勒戒後認無繼續施用毒品傾向，由臺灣
    基隆地方法院檢察署檢察官不起訴處分確定，仍不知悔悟。復基於施用第一級毒
    品海洛因之概括犯意，自九十年六月十日起，迄同年月十三日止，在基隆市○○
    路六十之九號四樓內，將海洛因粉末捲於香煙內點火吸用之方式，而連續三次施
    用第一級毒品海洛因。又另行基於施用第二級毒品安非他命之概括犯意，自九十
    年六月十五日十八時許起，至同年七月五日十七時許止，亦在上開處所或基隆市
    ○○○路一九五巷九號，將安非他命置於吸食器內加熱產生煙霧，加以施用之方
    式，而連續多次施用第二級毒品安非他命。嗣於九十年六月十五日十八時四十分
    許，及九十年七月五日十八時許，分別在上述二址查獲，並共扣得海洛因拾捌包
    （淨重十七．六二公克）、含海洛因香煙半支、安非他命參中包（毛重六八．五
    公克）又肆包（淨重二十九公克）及其所有，供施用安非他命所用之吸食器壹組
    又貳支。
二、案經基隆市警察局第二分局、台北縣警察局金山分局報請臺灣基隆地方法院檢察
    署檢察官聲請簡易判決處刑，本院改依通常程序審理。
    理  由
一、訊據被告甲○○於偵審中均坦承施用第二級毒品安非他命之事實不諱，而其為警
    所採尿液，經基隆市衛生局、法務部調查局、昭信科技顧問股份有限公司檢驗，
    呈安非他命陽性反應，有基隆市衛生局基衛六字第七一三九號檢驗成績書、法務
    部調查局九十陸（一）字第九ＯＯ六二三八二號檢驗通知書及昭信科技顧問股份
    有限公司檢驗報告各一紙附卷可稽。被告施用第一級毒品海洛因部分，於本院調
    查審理中迭承不諱，且有施用所餘之香煙半支扣案可佐。該半支香煙經送請法務
    部調查局鑑定，含第一級毒品海洛因成分，此有該局九十陸（一）字第九○一七
    五○○四號鑑定通知書一紙在卷可按。此外，復有如主文所示之物扣案足憑，足
    徵其自白與事實相符。被告前揭驗檢報告雖稱其尿液呈嗎啡陰性反應，然被告既
    自承其最後一次施用海洛因係於查獲前二日，而海洛因於人體中代謝速度甚速，
    百分之八十於施用後二十四小時內陸續由尿中排出體外，剩餘量則視施用量、個
    人代謝情況及檢驗機關使用閾值不同而異，此有法務部調查局九十陸（一）字第
    九Ｏ一三三三三五號及函附卷可參。因此，被告因前述因素，致尿液中未檢出嗎
    啡陽性反應容有可能，不能因此否定其自白。又被告前因二次施用毒品案件，觀
    察勒戒後認無繼續施用毒品傾向，並由臺灣基隆地方法院檢察署檢察官不起訴處
    分確定，有不起訴處分書在卷足憑。本件事證明確，被告三犯施用毒品犯行洵堪
    認定，應依法論科。
二、按海洛因、安非他命分別為第一級、第二級毒品，毒品危害防制條例第二條第二
    項第一款、第二款定有明文。查被告於右揭時地，非法施用第一級毒品海洛因及
    第二級毒品安非他命，核其所為，係犯毒品危害防制條例第十條第一項及第二項
    之施用第一級、第二級毒品罪。其持有第一級、第二級毒品之低度行為，應為施
    用第一級、第二級毒品之高度行為所吸收，不另論以持有第一級、第二級毒品罪
    。先後多次施用第一級、第二級毒品之行為，各時間密接，犯罪構成要件相同，
    顯係基於概括犯意為之，為連續犯，應分別依法加重其刑。公訴人認被告僅係犯
    毒品危害防制條例第十一條第一項之持有第一級毒品罪，然如前述被告既自白施
    用第一級毒品海洛因，並有海洛因及含該毒品之香煙可佐其自白，就此部分起訴
    法條即有未洽，應予變更，並就上開施用第一級毒品犯行依法審理。又其所犯上
    開二罪，犯意各別，罪名不同，行為互異，應予分論併罰。查被告前曾受如事實
    欄所載有期徒刑之執行，有臺灣高等法院被告全國前案記錄表附卷可考，其於有
    期徒刑之執行完畢後五年以內，再犯本件最重本刑為有期徒刑以上之罪，為累犯
    ，就上開二罪各應加重其刑，並遞加重之。公訴人原聲請簡易判決處刑，惟被告
    既有須變更較重法條情事，本院認不經言詞辯論逕以簡易判決處刑顯有不當，乃
    改依通常程序審理，併此敘明。爰審酌被告素行不端，已如前述，多次施用毒品
    ，卻不予戒除，雖屬自傷行為，對於社會危害不大，然考量被告易受社會影響，
    亟需稍長時間與原有生活環境隔離，就所犯二罪量處如主文所示之刑，並合併定
    其應執行刑，以示懲儆。
三、扣案之第一級毒品海洛因十八包（淨重十七‧六二公克）、含海洛因香煙半支（
    海洛因與香煙無法分離）、第二級毒品安非他命三中包（毛重六八．五公克）又
    四包（淨重二十九公克），不問屬於犯人與否，均應依毒品危害防制條例第十八
    條第一項前段之規定，宣告沒收銷燬之。至吸食器一組又二支為被告所有，業據
    其於審理中自承在卷，且供施用第二級毒品所用，依法宣告沒收。至其餘分裝袋
    九十只及新台幣五萬元，不能證明係供施用上開毒品所用，自毋庸另為沒收之諭
    知。
據上論斷，應依刑事訴訟法第四百五十二條、第二百九十九條第一項前段、第三百條
、毒品危害防制條例第十條第一項、第二項、第十八條第一項、刑法第十一條前段、
第五十六條、第四十七條、第五十一條第五款、第三十八條第一項第二款判決如主文
。
本案經檢察官林明志到庭執行職務。
中   華     民     國       九十    年      十一      月      二十七    日
                                      臺灣基隆地方法院刑事第二庭
                                                  法  官  邱志平
右正本證明與原本無異。
對於本件判決如有不服，應於收受送達後十日內，向本院提出上訴書狀，上訴於臺灣
高等法院，並按他造當事人之人數附具繕本。
                                                  書記官  彭淑芳
中   華     民     國       九十    年      十一      月      二十九    日
附錄論罪法條
毒品危害防制條例第十條第一項、第二項：
施用第一級毒品者，處六月以上五年以下有期徒刑。
施用第二級毒品者，處三年以下有期徒刑。


司法院資訊處製作；財團法人民間司法改革基金會備份。
